臺北高等行政法院裁定　　　　　　　　　　　　　　　九十三年度簡字第四八一號
　　原　　　告　甲○○
　　被　　　告　臺北市政府勞工局
　　代　表　人　嚴祥鸞（局長）
右當事人間因薪資事件，原告提起給付訴訟，本院裁定如左：
    主  文
原告之訴駁回。
訴訟費用由原告負擔。
    理  由
一、按「公法上之爭議，除法律別有規定外，得依本法提起行政訴訟。」行政訴訟法
    第二條定有明文。是行政訴訟乃解決當事人間關於公法上之爭議所施行之程序，
    如非屬公法上爭議之事件，行政法院自無審判權。又按訴訟事件不屬行政法院之
    權限者，行政法院應以裁定駁回之，行政訴訟法第一百零七條第一項第一款亦有
    明文。
二、本件原告起訴意旨略以：原告於民國（以下同）八十八年十月起服務於被告所屬
    外勞諮詢中心，為被告之約聘人員，任職四年多。依照往例，被告皆在每年年底
    口頭告知約聘人員來年獲續聘與否？一切勞動條件均依以往契約約定，員工若未
    當場表明不欲續約，則口頭行政契約即刻成立，被告並於事後（來年一月至二月
    份）與該等員工簽訂書面行政契約。被告於去年（九十二年）年底獲續約通知（
    九十二年十二月十六日被告所屬第二科簽呈）後，即遵照以往契約之約定，於離
    職前一個月提出離職通知（九十二年十二月三十日提出簽呈）；辭呈提出前亦已
    向直屬主管提出口頭辭職，並告知主管將提供勞務至九十三年一月底止。且原告
    依據契約之約定，九十三年度仍可獲十四天之特別休假。詎九十三年一月初原告
    欲再至被告處工作時，發現打卡資料已被收走，根本無法提供勞務，始知被告已
    片面解除契約，並要求原告工作至九十二年年底即可，罔顧勞工權益甚鉅。為此
    ，訴請被告給付原告九十三年一月份薪資及十四天特別休假折抵薪資共計新臺幣
    （以下同）五二、二五七元云云。
三、惟按公務人員保障法第三條第一項規定：「本法所稱公務人員，係指法定機關依
    法任用、派用之有給專任人員及公立學校編制內依法任用之職員。」及同法第三
    十三條規定：「下列人員準用本法之規定：一、教育人員任用條例公布施行前已
    進用未經銓合格之公立學校職員。二、公營事業對經營政策負有主要決策責任
    及依法任用之人員。三、機關組織編制中依法聘用（任）、僱用人員。」復按公
    務人員保障暨培訓委員會八十七年二月九日八六公保字第一三四二三號函意旨略
    謂：該法第三十三條第三款所稱「機關組織編制」，係指各機關之組織法、組織
    條例、組織規程或組織編制表所納入之編制；所稱「依法聘用（任）、僱用」，
    係指依法律或法律授權訂定之行政命令所聘用、聘任或僱用，例如依聘用人員聘
    用條例所聘用之人員及依雇員管理規則所進用之人員等。準此，各機關依其自訂
    或上級機關訂定之行政命令自行僱用之編制外人員，自非屬公務人員保障法保障
    對象，機關與該編制外人員間應認屬私法關係。經查，綜觀原告起訴狀檢附之其
    與被告簽訂之臺北市政府勞工局聘用契約之約定，足認原告係被告於編制外自行
    僱用之人員，非屬公務人員保障法第三條所稱之公務人員，亦非該法第三十三條
    所列準用之對象，且未有任何事證堪認原告為依法任用之公務人員，是原告在被
    告處任職之關係，為私法上之契約關係，而非公法關係。從而，原告訴請被告給
    付九十三年一月份薪資及十四天特別休假折抵薪資共計五二、二五七元，核屬私
    權關係發生之爭執，應訴由普通法院裁判，不得依行政爭訟程序請求救濟，本院
    對之無審判權，故本件原告之訴，於法不合，應予駁回。又原告之訴既不合法而
    應予駁回，其實體上之理由，已無庸審酌，併此敘明。
四、依行政訴訟法第一百零七條第一項第一款、第一百零四條，民事訴訟法第九十五
    條、第七十八條，裁定如主文。
中　　華　　民　　國　　  九十三　　　年　　　七　　　月　　  二十九　　日
                              臺 北 高 等 行 政 法 院 第 一 庭
                                             法    官 吳慧娟
右為正本係照原本作成。
本件以訴訟事件所涉及之法律見解具有原則性者為限，始得於本裁定送達後十日內向
本院提出抗告狀（須按他造人數附繕本），並經最高行政法院許可後方得抗告。
中　　華　　民　　國　　  九十三　　　年　　　七　　　月　　  二十九　　日
    　　 　　　　　　　　　　　　    　      書 記 官 劉道文
